臺灣臺北地方法院民事判決　　　　　　　 96年度再易字第4號
再審原告　　乙○○
再審被告　　甲○○
上列當事人間請求再審之訴事件，再審原告對於本院於民國95年
12月20日95年度簡上字第344號確定判決提起再審之訴，本院判
決如下：
    主  文
再審之訴駁回。
再審訴訟費用新臺幣壹仟伍佰元由再審原告負擔。
    事實及理由
甲、程序方面：
    按再審之訴顯無再審理由者，得不經言詞辯論，以判決駁回
    之，民事訴訟法第502條第2項定有明文。本件本院認再審原
    告所提再審之訴顯無再審理由，爰不經言詞辯論而為判決，
    先予敘明。
乙、實體方面：
一、按對於簡易訴訟程序之第二審確定終局裁判，如就足影響於
    裁判之重要證物，漏未斟酌者，得提起再審之訴，民事訴訟
    法第436條之7定有明文。又同法第466條不得上訴於第三審
    法院之事件，除同法第496條規定外，其經第二審確定之判
    決，如就足影響於判決之重要證物，漏未斟酌者，亦得提起
    再審之訴，同法第497條亦有明文。至於同法第400條第1項
    所謂確定判決之既判力，應僅及於判決主文所判斷之訴訟標
    的，訴訟標的以外之事項，除同條第2項所定情形外，尚不
    能因該判決已經確定而認此判斷有既判力（最高法院73年度
    台上字第3292號判例意旨參照）
二、本件再審原告對於本院95年度簡上字第344號確定判決（下
    稱原確定判決）提起再審之訴，主張原確定判決對於本件再
    審被告前曾另案對本件再審原告於同一執行程序中先行提出
    之債務人異議之訴，業經本院台北簡易庭92年度北簡字第
    10602 號確定判決駁回其訴，此債務人異議之訴與本件前審
    程序之訴訟標的均為確認再審原告對於再審被告之債權不存
    在，所主張之理由、事實皆為同一，原確定判決卻反於上開
    92年度北簡字第10602號判決「確認再審原告之利息債權自
    民國85 年2月10日起至清償日止存在」之認定，以再審被告
    之母余順合於民國85年2月10日與再審原告和解簽訂清償協
    議書時，已讓步拋棄利息債權，進而認定兩造間利息債權自
    民國89 年12月16日起至清償日止存在，於此之前之利息債
    權不存在，上開重要證物竟未經原確定判決審酌，原確定判
    決有民事訴訟法第497條就足影響於判決之重要證物漏未斟
    酌之情形。（註：再審原告以原確定判決有重要證物漏未斟
    酌為由，依民事訴訟法第497條規定提起本件再審之訴，惟
    本件為簡易訴訟程序第二審確定終局判決，以前述事由提起
    再審之訴應依民事訴訟法第436條之7，再審原告雖引用法條
    錯誤，但無礙其以「重要證物漏未斟酌」為由提起再審之意
    思，併予敘明。）
三、經查，本件原確定判決（即本院95年度簡上字第344號）之
    訴訟標的為確認再審被告對於再審原告新臺幣21萬7253元之
    債權；而本院台北簡易庭92年度北簡字第10602號判決之訴
    訟標的則為再審被告對於再審原告之債務人異議權，前後二
    判決之訴訟標的一為債權，一為異議權，兩者顯不相同。原
    確定判決就與本院台北簡易庭92年度北簡字第10602號判決
    不同之案件為實質審理，無違重複起訴禁止原則。至於本院
    92 年度北簡字第10602號判決再審原告對再審被告之利息債
    權認定，係屬判決理由中之判斷，參諸前揭判例意旨，自非
    確定判決既判力效力所及，則原確定判決為異於上開判決關
    於利息債權之認定，於法尚無不合。且原確定判決於判決中
    第四之（三）點以及第4頁第3行以下，均有明白提及本院簡
    易庭92年度北簡字第10602號判決認定事實及卷宗，並無再
    審原告所稱「漏未斟酌」之情，是再審原告主張原確定判決
    漏未斟酌本院台北簡易庭92年度北簡字第10602號判決有民
    事訴訟法第436條之7情形，顯非正當。
四、綜上所述，原確定判決並無民事訴訟法第436條之7規定之再
    審事由，再審原告以前開事由提起本件再審之訴，顯無理由
    ，爰不經言詞辯論，逕以判決駁回之。
五、本件再審原告負擔之訴訟費用額，確定為如主文第二項所示
    。
六、據上論結，本件再審之訴為顯無理由。依民事訴訟法第502
    條第2項、第505條、第78條，判決如主文。
中　　華　　民　　國　　96　　年　　7 　　月　　23　　日
                  民事第一庭審判長法　官　陳邦豪
                  　　　　　　　  法　官　傅中樂
                                  法  官  朱漢寶
以上正本係照原本作成。
本判決不得上訴。
中　　華　　民　　國　　96　　年　　7 　　月　　23　　日
                    　　　　　　  書記官　陳彥樺
